【裁判字號】    92,訴緝,155
【裁判日期】    921205
【裁判案由】    毒品危害防制條例
【裁判全文】
臺灣高雄地方法院刑事判決                        九十二年度訴緝字第一五五號
    公  訴  人  臺灣高雄地方法院檢察署檢察官
    被      告  甲○○
右列被告因違反毒品危害防制條例案件，經檢察官提起公訴（九十一年度毒偵緝字第
五○五號），及移
三二六號），並經本院合議庭裁定改依簡式審判程序審理，本院判決如左：
    主  文
甲○○連續施用第一級毒品，處有期徒刑壹年；扣案如附表編號四所示之注射針筒壹
支及編號五所示之橡皮管壹條，均沒收。又連續施用第二級毒品，處有期徒刑捌月；
扣案如附表編號三所示之第二級毒品安非他命壹包（驗後毛重壹點捌公克）、水煙斗
、燈泡、安非他命殘渣袋各壹個及附表編號五所示之玻璃球吸食器貳個，均沒收銷燬
之。應執行有期徒刑壹年陸月，扣案如附表編號四所示之注射針筒壹支及編號五所示
之橡皮管壹條，均沒收；如附表編號三所示之第二級毒品安非他命壹包（驗後毛重壹
點捌公克）、水煙斗、燈泡、安非他命殘渣袋各壹個及附表編號五所示之玻璃球吸食
器貳個，均沒收銷燬之。
    事  實
一、甲○○前因施用毒品案件，經臺灣高雄少年法院裁定送觀察、勒戒後，因有繼續
    施用毒品之傾向，並經該院裁定令入戒治處所施以強制戒治，嗣經停止戒治交付
    保護管束期滿，由臺灣高雄少年法院於民國八十八年十月八日以八十七年度少調
    字第一一三八號裁定不付審理在案。詎其仍不知戒除施用毒品之惡習，明知海洛
    因、安非他命分屬毒品危害防制條例第二條第二項第一款、第二款之第一、二級
    毒品，依法不得持有、施用，竟各基於施用第一級毒品海洛因及第二級毒品安非
    他命之概括犯意，於前開不付審理之裁定後五年內，即自八十九年一月四日上午
    某時起迄九十二年二月二十五日凌晨一時許止，連續在如附表所示之地點並以附
    表所載之方式，施用第一級毒品海洛因多次；又自八十八年十二月一日晚間某時
    起迄九十二年二月二十五日凌晨一時許止，連續在如附表所示之地點並以附表所
    載之方式，施用第二級毒品安非他命多次。期間甲○○先於附表編號一、二之時
    地為警查獲並移送後，經臺灣高雄少年法院以八十八年度少調字第二三七二號、
    八十九年度少調字第三五號裁定令入戒治處所施以強制戒治，而於八十九年五月
    二十九日因懷孕准予保外待產；復因生產完後未到案執行戒治，經臺灣高雄少年
    法院於九十年二月二十日發布協尋，嗣經警協尋到案後於九十年七月三日再入所
    繼續執行戒治，繼於同年九月二十八日經臺灣高雄少年法院以九十年度少調尋字
    第一一、一二號裁定停止戒治並交付保護管束，於九十一年二月十二日保護管束
    期滿後，甲○○並經臺灣高雄少年法院以上開裁定移送臺灣高雄地方法院檢察署
    檢察官偵辦，經傳拘未到後發布通緝，於九十一年九月二十二日經警緝獲後，而
    分別查獲上情，並陸續扣得如附表所示之物。
二、案經臺灣高雄少年法院移送臺灣高雄地方法院檢察署檢察官偵查起訴及移送併辦
    。
    理  由
一、按本件被告甲○○所犯係死刑、無期徒刑、最輕本刑為三年以上有期徒刑以外之
    罪，其於準備程序就前揭被訴事實為有罪之陳述，經受命法官告知簡式審判程序
    之旨，並聽取其與公訴人之意見後，本院認無不得或不宜改依簡式審判程序進行
    之情事，爰依刑事訴訟法第二百七十三條之一第一項規定，裁定由受命法官獨任
    進行簡式審判程序，合先敘明。
二、訊據被告甲○○對於前揭時地連續多次施用第一級毒品海洛因及第二級毒品安非
    他命之犯行，業已坦承不諱，且被告先後為警查獲當時所採集之尿液，經送檢驗
    結果，確呈嗎啡及甲基安非他命陽性反應，此分別有如附表所示之高雄市政府衛
    生局煙毒尿液檢驗成績書、高雄縣政府衛生局煙毒尿液檢驗成績書及高雄醫學大
    學附設中和紀念醫院濫用藥物尿液檢驗報告多紙附卷可稽，又扣案如附表編號三
    所示疑似安非他命毒品一包，經送鑑驗後確係第二級毒品安非他命（驗前毛重一
    點九公克、驗後毛重一點八公克）無訛，有高雄醫學大學附設中和紀念醫院編號
    0000－000號檢驗報告一紙附卷可憑，足認被告自白施用海洛因及安非他
    命犯行核與事實相符。此外，被告前因施用毒品案件，經臺灣高雄少年法院裁定
    送觀察、勒戒後，因有繼續施用毒品之傾向，並經該院裁定令入戒治處所施以強
    制戒治，嗣經停止戒治交付保護管束期滿，由臺灣高雄少年法院以八十七年度少
    調字第一一三八號裁定不付審理之事實，有前開裁定書、臺灣高等法院被告全國
    前案紀錄表及臺灣高雄地方法院檢察署刑案資料查註紀錄表各一份附卷可按。故
    被告於五年內再犯本件連續施用第一級及第二級毒品罪，應堪認定，事證明確，
    自應依法論科。
三、按海洛因、安非他命分屬毒品危害防制條例第二條第二項第一款、第二款所稱之
    第一、二級毒品，依法均不得持有、施用，被告竟持之施用，是核被告所為，係
    犯毒品危害防制條例第十條第一項、第二項之施用第一級毒品及第二級毒品罪。
    被告持有第一級毒品海洛因、第二級毒品安非他命後進而施用，其持有第一級毒
    品海洛因及第二級毒品安非他命之低度行為，應均為其施用之高度行為所吸收，
    不另論持有毒品罪。被告先後多次施用第一級毒品海洛因之行為，時間緊接，所
    犯係構成要件相同之罪，顯係基於概括犯意反覆為之，為連續犯，應依刑法第五
    十六條規定論以一罪，並加重其刑；又其先後多次施用第二級毒品安非他命之行
    為，時間緊接，所犯係構成要件相同之罪，顯係基於概括犯意反覆為之，亦應依
    連續犯之規定論以一罪，並加重其刑。公訴意旨雖認被告為附表編號一、二之施
    用毒品犯行後，經裁定施以強制戒治，而於保外待產期間再犯附表編號三、四之
    施用犯行，及經同行到案入戒治處所施以強制戒治後，於停止戒治付保護管束期
    間，又為附表編號五、六之施用犯行，是被告施用毒品之概括犯意已因實施強制
    戒治而切斷，認被告上開所為不構成連續犯云云。惟查被告因受不了毒品誘惑，
    無法戒斷毒癮，致連續施用毒品等情，業經被告供明在卷，被告若非因無法戒斷
    毒癮而連續施用，何以其於停止戒治付保護管束中仍一再施用毒品，是被告上開
    先後多次施用毒品之行為，應係基於概括犯意為之，為連續犯，故公訴意旨容有
    未洽，附此敘明。爰審酌被告因施用毒品，經多次裁定令入戒治處所施以強制戒
    治後，仍未能戒絕施用毒品之惡習，一再施用毒品，時間非短，顯見其戒除毒癮
    之意志薄弱，實有入監矯治之必要，惟念及其施用毒品乃戕害自己身心之行為，
    尚未損及他人，且犯後均已坦承犯行、態度良好等一切情狀，量處如主文所示之
    刑，併定其應執行之刑，以資懲儆。至公訴意旨分別求處如起訴書附表所載之刑
    度，則稍嫌過重；又公訴意旨認被告有犯罪習慣，聲請本院依法併予宣告令入勞
    動場所強制工作三年云云，然本件被告所犯係施用毒品罪，毒品危害防制條例對
    於施用毒品者，已有觀察、勒戒及強制戒治之特別處遇規定，且施用毒品乃自戕
    病態之行為，對該毒癮行為應施以醫療上之處遇較為適當，而非以強制工作作為
    戒斷其毒癮之方法，其手段與目的並不具相當性，故本院認對被告宣告強制工作
    與所欲達成預防矯治之目的及所需程度，不符比例原則，爰不另為強制工作之諭
    知，併此敘明。
四、扣案如附表編號三所示之第二級毒品安非他命一包（驗後毛重一點八公克），應
    依毒品危害防制條例第十八條第一項前段規定，予以宣告沒收銷燬，至檢驗耗損
    之安非他命，既已滅失，自無庸再為沒收銷燬之諭知。另附表編號一所示之安非
    他命二包（合計驗後毛重一點四四公克），前已經本院宣告沒收銷燬，而空夾鏈
    袋十個（小夾鏈袋九個、大夾鏈袋一個），業經毀棄，此分別有本院八十九年度
    聲字第九○六號刑事裁定及八十九年度易字第二九八六號刑事判決附卷可參，爰
    均不重複為沒收銷燬或沒收之諭知；又附表編號二所示之吸管四支、玻璃管一支
    ，前於另案中均已經本院宣告沒收，有本院九十年度訴字第二二八七號刑事判決
    附卷可稽，爰亦不另為沒收之諭知。又扣案如附表編號三所示之水煙斗、燈泡、
    安非他命殘渣袋各一個及附表編號五所示之玻璃球吸食器二個，均係被告所有，
    且經本院送驗後均呈甲基安非他命陽性反應，有高雄醫學大學附設中和紀念醫院
  編號0000－000號、0000－000號、0000－000號、000
    0－000號檢驗報告附卷可佐，上開物品因與安非他命難以析離，應整體視為
    毒品，依毒品危害防制條例第十八條第一項前段規定，併予以宣告沒收銷燬。又
    附表編號四所示之注射針筒一支及編號五所示之橡皮管一條，雖經本院送驗後並
    無毒品反應，惟均係被告所有供施用毒品所用之物，業經被告供明在卷，爰依刑
    法第三十八條第一項第二款之規定，併予宣告沒收。另扣案如附表編號七所示之
    塑膠鏟子二支、注射針筒二支、玻璃球吸食器二個、吸食器（水車）一個，分係
    另案被告佘忠明等人所有，並非被告所有，業據被告供明在卷，且均已經於該案
    中為沒收銷燬或沒收之宣告，此分別有本院九十二年度訴字第六六二號、九十一
    年度訴字第三三五七號刑事判決附卷可參，爰不另為沒收銷燬或沒收之諭知，附
    此敘明。
據上論斷，應依刑事訴訟法第二百七十三條之一第一項、第二百九十九條第一項前段
，毒品危害防制條例第十條第一項、第二項、第十八條第一項前段、刑法第十一條前
段、第五十六條、第五十一條第五款、第三十八條第一項第二款，判決如主文。
本案經檢察官詹美玲到庭執行職務。
中      華      民      國      九十二      年    十二    月      五    日
                                  臺灣高雄地方法院刑事第八庭
                                      法  官  吳俊龍
右正本證明與原本無異。
如不服本判決，應於判決送達後十日內，向本院提出上訴狀。
                                      書記官  蔡淑貞
中      華      民      國      九十二      年    十二    月      五    日
附錄本判決論罪科刑法條：
毒品危害防制條例第十條
施用第一級毒品者，處六月以上五年以下有期徒刑。
施用第二級毒品者，處三年以下有期徒刑。
附表：
┌──┬───────┬────┬────┬───────┬───────────┐
│編號│   查獲時間   │施用及查│施用毒品│ 施 用 方 法  │扣押之毒品、工具及尿液│
│    │              │獲地點  │之種類  │              │報告                  │
├──┼───────┼────┼────┼───────┼───────────┤
│一  │八十八年十二月│高雄縣岡│第二級毒│以玻璃球燃燒以│１毒品：安非他命二包（│
│    │一日二十二時三│山鎮岡燕│品安非他│聞其氣體方式施│  合計驗後毛重一點四四│
│    │十五分許      │路五六八│命      │用安非他命    │  公克，前已沒收銷燬）│
│    │              │巷三十號│        │              │２驗尿報告：安非他命陽│
│    │              │、高雄縣│        │              │  性反應（高雄市政府衛│
│    │              │岡山鎮柳│        │              │  生局尿液檢驗成績書）│
│    │              │橋東路七│        │              │３小空夾鏈袋九個、大空│
│    │              │一號    │        │              │  夾鏈袋一個          │
├──┼───────┼────┼────┼───────┼───────────┤
│二  │八十九年一月四│高雄縣岡│第一級毒│以針筒注射方式│１驗尿報告：嗎啡與安非│
│    │日十七時五十分│山鎮岡燕│品海洛因│施用海洛因    │  他命陽性反應（高雄縣│
│    │許            │路五六八│        │              │  衛生局八九煙檢字第八│
│    │              │巷三十號│第二級毒│              │  六號煙毒尿液檢驗成績│
│    │              │  │品安非他│              │  書）                │
│    │              │        │命      │以玻璃球燃燒方│２供施用毒品之工具：吸│
│    │              │        │        │式吸食安他命  │  管四支、玻璃管一支  │
├──┼───────┼────┼────┼───────┼───────────┤
│三  │八十九年九月一│高雄縣岡│第一級毒│以針筒注射方式│１毒品：安非他命一包（│
│    │日十五時三十分│山鎮岡燕│品海洛因│施用海洛因    │  驗後毛重一點八公克）│
│    │許            │路五六八│        │              │２驗尿報告：嗎啡與安非│
│    │              │巷三十號│第二級毒│以玻璃球燃燒方│  他命陽性反應（高雄縣│
│    │              │旁空屋  │品安非他│式吸食安他命  │  衛生局八九煙檢字第二│
│    │              │        │命      │              │  五二五號煙毒尿液檢驗│
│    │              │        │        │              │  成績書）            │
│    │              │        │        │              │３供施用毒品之工具：水│
│    ││        │        │              │  煙斗一個、燈泡一個、│
│    │              │        │        │              │  安非他命殘渣袋一個  │
├──┼───────┼────┼────┼───────┼───────────┤
│四  │九十年六月十一│高雄縣岡│第一級毒│將海洛因摻水加│１驗尿報告：嗎啡與安非│
│    │日十一時二十分│山鎮岡燕│品海洛因│入注射筒注射手│  他命陽性反應（高雄縣│
│    │許            │路五六八│        │部施用        │  衛生局九十煙檢字第一│
│    │              │巷三十號│第二級毒│              │  一二六號煙毒尿液檢驗│
│    │              │、高雄縣│品安非他│以玻璃球燃燒方│  成績書）            │
│    │              │橋頭鄉筆│命      │式吸食安他命  │２供施用毒品之工具：注│
│    │              │秀村筆秀│        │              │  射針筒一支          │
│    │              │路      │        │              │                      │
├──┼───────┼────┼────┼───────┼───────────┤
│五  │九十年十一月五│高雄縣岡│第一級毒│以玻璃球管裝安│１驗尿報告：嗎啡與安非│
│    │日十九時二十分│山鎮岡燕│品海洛因│非他命，以火燒│  他命陽性反應（高雄縣│
│    │許            │路五六八│        │烤玻璃球管，聞│  衛生局九十煙檢字第一│
│    │              │巷三十號│第二級毒│其蒸發氣體    │  七七六號煙毒尿液檢驗│
│    │              │、高雄縣│品安非他│              │  成績書）            │
│    │              │彌陀鄉光│命      │以玻璃球燃燒方│２供施用毒品之工具：玻│
│    │              │和路一三│        │式吸食安他命  │  璃球吸食器二個、橡皮│
│    │              │八之四號│        │              │  管一條              │
│    │              │前      │        │              │                      │
├──┼───────┼────┼────┼───────┼───────────┤
│六  │九十一年七月六│高雄縣岡│第一級毒│將海洛因摻入香│１驗尿報告：嗎啡陽性反│
│    │日十七時五分左│山鎮岡燕│品海洛因│煙燃燒而吸食  │  應（高雄縣衛生局九一│
││右            │路五六八│        │              │  煙檢字第一０六五號煙│
│    │              │巷三十號│        │              │  毒尿液檢驗成績書）  │
├──┼───────┼────┼────┼───────┼───────────┤
│七  │九十一年十月十│高雄縣岡│第一級毒│將海洛因摻水加│１驗尿報告：呈嗎啡與安│
│    │日十八時許    │山鎮岡燕│品海洛因│入針筒，施打雙│  非他命陽性反應（高雄│
│    │              │路五六八│        │手血管        │  縣衛生局九一煙檢字第│
│    │              │巷三十號│第二級毒│              │  七八０號煙毒尿液檢驗│
│    │              │、      │品安非他│將安非他命置於│  成績書、高雄醫學院附│
│    │              │高雄縣燕│命      │玻璃管上燒烤，│  設中和紀念醫院管藥認│
│    │              │巢鄉安邦│        │用水車過濾後吸│  可字第００５號濫用藥│
│    │              │村安正路│        │食煙霧        │  物尿液檢驗報告）    │
│    │              │六十號後│        │              │２供施用毒品之工具：塑│
│    │              │面空屋  │        │              │  膠鏟子二支、注射針筒│
│    │              │        │        │              │  二支、玻璃球吸食器二│
│    │              │        │        │              │  個、吸食器（水車）一│
│    │              │        │        │              │  個                  │
├──┼───────┼────┼────┼───────┼───────────┤
│八  │九十二年二月二│高雄縣岡│第一級毒│將海洛因摻水加│１驗尿報告：呈嗎啡與安│
│    │十五日凌晨一時│山鎮岡燕│品海洛因│入針筒施用海洛│  非他命陽性反應（高雄│
│    │許            │路五六八│第二級毒│因            │  縣衛生局九二煙檢字第│
│    │              │巷三十號│品安非他│以玻璃球燃燒方│  八九０號）          │
│    │              │        │命      │式吸食安他命  │                      │
└──┴───────┴────┴────┴───────┴───────────┘


司法院資訊處製作；財團法人民間司法改革基金會備份。
